293Edepot - Archives communales déposées de Lambrey
Archives Départementales de la Haute-Saône
Série Edepot
ARCHIVES COMMUNALES DEPOSEES. ARCHIVES DES INTERCOMMUNALITES.
293Edepot - Archives communales déposées de Lambrey
1615-1953
293Edepot1-21
Archives Départementales de la Haute-Saône 14B rue Miroudot St Ferjeux 70000 VESOUL
COMMUNE DE LAMBREY
(1) Voir 293 E dépôt 6/D2, déclarations d'incendies (1844-1853). Sources complémentaires aux Archives Départementales de la Haute-Saône: B 4219, états généraux, élections des députés et remontrances, plaintes et doléances des habitants de Lambrey (1789). B 6995, déclarations de propriétés dans la communauté (1750-1753). C 11, paiement des droits curiaux, réparations au presbytère (1687-1743). C 47, correspondance relative à la délivrance des quarts de réserve (1732-1745). C 197, procès avec le curé au sujet de l'affouage, reconstruction d'un puits, d'un abreuvoir et d'un lavoir, marchés divers (1782-1789). C 230, ponts, routes et chemins dans la traverse de Lambrey (1784-1786). C 419, rôles et répartements des impositions (1729-1790). G 157, liquidation des revenus de la cure (1689). H 291, 292, titres de l'abbaye de Cherlieu concernant Lambrey (1238-1768). H 534, idem de l'abbaye de Faverney (1443-1761). 34 J 75, registres de catholicité, baptêmes, mariages, sépultures (1790-1856). 3 O 303, travaux communaux (depuis 1808).
Modalités d'entrée
Dépôt du 16/06/2005
Dernier ajout le 20/06/2005
Archives publiques
Sommaire
ARCHIVES ANCIENNES
IMPOTS (1664)
293 Edepot 1
CULTE (1615-1791)
293 Edepot 2-4
ARCHIVES MODERNES
ADMINISTRATION GENERALE DE LA COMMUNE (1790-1950)
293 Edepot 5-8
POPULATION-AGRICULTURE (1852-1936)
293 Edepot 9-10
CONTRIBUTIONS (1818)
293 Edepot 11
AFFAIRES MILITAIRES (1831-1894)
293 Edepot 12
POLICE-HYGIENE PUBLIQUE ET SALUBRITE (1823-1902)
293 Edepot 13
PERSONNEL COMMUNAL (1843-1879)
293 Edepot 14
EDIFICES PUBLICS (1824-1920)
293 Edepot 15
BIENS ET BOIS COMMUNAUX (1825-1907)
293 Edepot 16
VOIRIE-MOYEN DE TRANSPORT-REGIME DES EAUX (1821-1953)
293 Edepot 17
CULTE (1809-1882)
293 Edepot 18
ASSISTANCE ET PREVOYANCE (1863-1923)
293 Edepot 19
INSTRUCTION PUBLIQUE (1825-1890)
293 Edepot 20
DOCUMENTS D'ORIGINE PRIVEE (...)
293 Edepot 21
- ARCHIVES ANCIENNES
  - IMPOTS
    - Arpentement général du territoire de Lambrey, par Edme Guerin, de Raze, notaire et arpenteur., 1664; 293 Edepot 1; CC1
      Communicabilité
      Communicable
      Thesaurus administratif:
      FISCALITE IMMOBILIERE
      Thesaurus historique:
      arpentement
      Noms géographiques:
      LAMBREY
      Noms de personnes:
      GUERIN (Edme)
  - CULTE
    - Registre paroissial de Lambrey: baptêmes (octobre 1615-mars 1636, octobre 1652-novembre 1682), mariages (1675-1682), sépultures (1673-1678), baptêmes (décembre 1682-avril 1683); à l'envers, en commençant par la fin du registre: mariages (1616-1635, 1664-1671), sépultures (décembre 1678-1683, janvier-février 1687), baptêmes, mariages, sépultures (avril 1720- 1723, décembre 1728-mai 1729, novembre 1712-1713). Sur la page de garde de ce registre, on remarque une liste des curés ayant desservi la paroisse (1615-1791). Lacunes en ce qui concerne les baptêmes pour les périodes allant d'avril 1636 à septembre 1652 et de mai 1683 à octobre 1712; en ce qui concerne les mariages pour les années 1636 à 1663, 1672 à 1674 et de 1683 à octobre 1712; en ce qui concerne les sépultures, de 1714 à mars 1720, de 1724 à 1728 et de juin 1729 à novembre 1732. La collection de registres déposés aux Archives Départementales par le Greffe du Tribunal commence en 1700, avec des lacunes de 1701 à 1707 et de 1718 à 1737., 1615-1729; 293 Edepot 2; GG1
      Support de substitution
      Cote 5Mi5R35
      Non communicable physiquement
      Raison: document microfilmé
      REGISTRE PAROISSIAL
      registre paroissial
    - Registre paroissial de Lambrey: baptêmes, mariages, sépultures (décembre 1732-mai 1776). Sur la page de garde de ce registre, on remarque une déclaration de grossesse illégitime (1754)., 1732-1776; 293 Edepot 3; GG2
    - Registre paroissial de Lambrey: baptêmes, mariages, sépultures (mai 1776-1791)., 293 Edepot 4; GG3
- ARCHIVES MODERNES
  - ADMINISTRATION GENERALE DE LA COMMUNE
    - Registre de délibérations du conseil municipal., 1790-1833; 293 Edepot 5; D1
      REGISTRE; DELIBERATION
      CONSEIL MUNICIPAL
    - Registre de délibérations du conseil municipal (1833-1859). Au début du registre: déclarations d'incendies (1844-1853)., 293 Edepot 6; D2
    - Registre de délibérations du conseil municipal., 1859-1892; 293 Edepot 7; D3
    - Répertoire des actes soumis à l'enregistrement (1904-1950). Polices d'assurances des bâtiments communaux (1841-1875, 1909)., 1841-1950; 293 Edepot 8; D4
      REPERTOIRE
  - POPULATION-AGRICULTURE
    - Mouvement annuel de la population (1889, 1891-1897). Dénombrement quinquennal: listes nominatives (1896, 1906-1911, 1931-1936). Tableau de dépouillement des professions (1861)., 1861-1936; 293 Edepot 9; F1
      Cote 6Mi123
      LISTE NOMINATIVE; DENOMBREMENT DE LA POPULATION
      RECENSEMENT DE POPULATION
    - Statistiques annuelles agricoles, états des récoltes (1854-1932, incomplet). Statistique quinquennale (1852)., 1852-1932; 293 Edepot 10; F2
      STATISTIQUE
      PRODUCTION AGRICOLE
  - CONTRIBUTIONS
    - Livre des mutations (1818). Etat indicatif du centime le franc de la contribution foncière (1826-1838). Recensement des portes et fenêtres (1831). Tableau comparatif des évaluations des maisons et usines dans les communes du canton de Combeaufontaine (s.d.)., 293 Edepot 11; G1
      LIVRE FONCIER
  - AFFAIRES MILITAIRES
    - Armée territoriale: état nominatif des jeunes gens exemptés du service militaire (classes 1864--1866). Garde nationale: contrôle général du service ordinaire, contrôle matricule, contrôle de la réserve, listes de recensement, tables alphabétiques du registre-matricule, état des mutations, états nominatifs (1832-1870), instructions (1832-1848, imprimés), brevets d'officiers (1841). Habillement (1831). Armement: feuilles d'appel pour servir aux visites des armes (1840). Bataillon cantonal: tableau des citoyens mobilisables (1848). Sapeurs-pompiers, habillement: facture (1894)., 1831-1894; 293 Edepot 12; H1
      LISTE NOMINATIVE
      CONSCRIPTION; SAPEUR POMPIER
      garde nationale
  - POLICE-HYGIENE PUBLIQUE ET SALUBRITE
    - Police rurale. Arrêtés sur la fauchaison, sur la réglementation des lieux publics (1823-1858). Déclaration de domicile (1843). Sinistres, incendies (1): correspondance (1844-1854, 1902); grêle (1888); effondrement d'une maison (1902). Police générale. Option pour la nationalité française (1872). Hygiène publique et salubrité. Atelier d'équarrissage: autorisation (1878). Epizooties, dénombrement des animaux (1871)., 1823-1902; 293 Edepot 13; I1
      ARRETE DU MAIRE
      ETRANGER; INCENDIE; INSTALLATION CLASSEE; POLICE MUNICIPALE; SINISTRE
  - PERSONNEL COMMUNAL
    - Garde-forestier: déclaration de remise d'une carabine, salaire (1843, 1879)., 293 Edepot 14; K1
      PERSONNEL
  - EDIFICES PUBLICS
    - Réparations aux édifices publics et construction d'un puits: arrêtés préfectoraux, correspondance (1864-1866). Réparations au clocher et à la maison d'école (1920). Maison commune, locations, acquisition, réparations: devis, plans (1829-1837). Four banal, amodiations, démolition, reconstruction (1830-1857). Fontaine, acquisition de terrain, réparations (1835, 1858). Horloge, réparations (1845, 1871). Cloches, refonte: devis, réclamation pour le paiement (1852-1878). Erection d'une statue de la Vierge: devis (1856). Ecole, clôture du jardin, construction d'un plancher dans le grenier, réparations (1879, 1893). Réparations à l'église, au presbytère et au cimetière (1824-1878, 1912)., 1824-1920; 293 Edepot 15; M1
      ARRETE PREFECTORAL; PLAN
      CIMETIERE; ECOLE; EDIFICE CULTUEL; HOTEL DE VILLE; PRESBYTERE
  - BIENS ET BOIS COMMUNAUX
    - Etat des biens ruraux, acquisitions (1851-1907). Aménagement des bois: procès-verbaux (1825). Réclamation de Jean-Baptiste Etienney, de Gésincourt, relative à une lisière de bois (1825, 1839-1840, 1 croquis)., 1825-1907; 293 Edepot 16; N1
      PROCES-VERBAL D'AMENAGEMENT FO
      AMENAGEMENT FORESTIER; BOIS
      ETIENNEY (Jean-Baptiste)
  - VOIRIE-MOYEN DE TRANSPORT-REGIME DES EAUX
    - Voirie urbaine: alignement, démolition d'un four construit sur la voie publique, acquisition de terrain (1821-1849, 1905). Petite voirie: chemins vicinaux, redressement (plan), rigoles pavées, reconstruction du tablier du pont, classement (1830-1888). Chemin vicinal ordinaire n° 2, du chemin de grande communication n° 3 à Augicourt, aqueduc, élargissement, réfection du pont (1892-1904, plan). Route départementale n° 3, de Besançon à Neufchâteau, projet de création, redressement entre Arbecey et Mercey, abattage des plantations (1850-1953). Construction d'un pont sur la Saône à Baulay (1896-1897). Prestations (1928-1930). Moyens de transport: chemin de fer de Jussey à Gray, pétition pour le tracé (1881). Régime des eaux: curage des ruisseaux (1850-1858, 1890, 1932)., 1821-1953; 293 Edepot 17; O1
      PLAN
      CHEMIN RURAL; COURS D'EAU; OUVRAGE D'ART; ROUTE DEPARTEMENTALE; VOIE FERREE D'INTERET LOCAL
      BAULAY; LAMBREY; SAÔNE (LA)
  - CULTE
    - Décret impérial concernant le mode d'administration des fabriques des églises (1809, 1 cahier imprimé). Conseil de fabrique: extraits de délibérations (1835-1842). Legs à la fabrique (1860-1864, 1882). Budget (1840). Droit de jouissance du pré Saint-Quentin (1869, 1871)., 1809-1882; 293 Edepot 18; P1
      DELIBERATION; BUDGET; CAHIER
      DONS-ET-LEGS; VIE RELIGIEUSE
      LAMBREY; SAINT-QUENTIN (pré)
  - ASSISTANCE ET PREVOYANCE
    - Protection des enfants du premier âge, déclaration des nourrices (1878-1887), des parents (1878-1890). Legs de l'abbé Martelot, curé de Quincey, aux pauvres de Lambrey (1863). Mutuelle agricole incendie de l'Est: statuts (1923)., 1863-1923; 293 Edepot 19; Q1
      DECLARATION; STATUT
      DONS-ET-LEGS; PROTECTION MATERNELLE ET INFANTILE
      MARTELOT (abbé)
  - INSTRUCTION PUBLIQUE
    - Marché d'institutrice (1825). Comité local d'instruction primaire, renouvellement (1841, 1843, 1849). Registre matricule de tous les enfants reçus à l'école (1860). Admission à l'école normale, demande de renseignement sur un élève (1878-1879). Rétribution scolaire, registre destiné à l'inscription des déclarations entre la rétribution mensuelle ou l'abonnement annuel (1861). Extrait du registre d'appel (octobre 1882-juillet 1883, décembre 1883, octobre 1887-novembre 1888). Listes nominatives des enfants de 6 à 13 ans (1889-1890). Caisse des écoles: statuts sur extrait de délibérations (1882). Bibliothèque scolaire et populaire, concessions de livres (1886)., 1825-1890; 293 Edepot 20; R1
      DELIBERATION; STATUT; LISTE NOMINATIVE
      VIE SCOLAIRE
  - DOCUMENTS D'ORIGINE PRIVEE
    - Monographie de la commune de Lambrey (s.d.)., 0; 293 Edepot 21; S1
      MONOGRAPHIE